臺灣高雄地方法院民事判決　　　　　　100年度簡上字第134號
上　訴　人　蕭長雄
訴訟代理人　邱揚勝律師
被上訴人　　聯邦商業銀行股份有限公司
法定代理人　李憲章
訴訟代理人　林彥甫
上列當事人間請求清償債務事件，上訴人對於民國100 年1 月27
日本院高雄簡易庭98年度雄簡字第3571號第一審判決提起上訴，
本院民國100 年12月22日言詞辯論終結，判決如下：
    主      文
上訴駁回。
第二審訴訟費用由上訴人負擔。
    事實及理由
一、被上訴人起訴主張：緣第三人林秀美於民國84年1 月18日，
    邀同被上訴人為連帶保證人，向原告請領信用卡使用，上訴
    人並出具保證書予伊（下稱「系爭保證書」），詎林秀美迄
    98年7 月29日止，共積欠新臺幣（下同）296,677 元未清償
    ，為此爰依信用卡使用契約及保證契約提起本訴，聲明請求
    林秀美與上訴人連帶給付296,677 元，及其中269,601 元自
    98年7 月30日起至清償日止，按週年利率19.71 ％計算之利
    息。並於本院聲明：駁回上訴人之上訴。
二、上訴人則以；伊於84年間，雖與林秀美為夫妻，惟伊未擔任
    林秀美之連帶保證人，亦未在保證書上簽名，被上訴人並沒
    有找伊對保等語為辯，並聲明：(一)原判決除確定部分外廢棄
    。(二)上開廢棄部分，被上訴人在第一審之訴駁回。
三、本件原審判決上訴人應與林秀美連帶給付被上訴人296,677
    元，及其中269,601 元自98年7 月30日起至清償日止，按週
    年利率19.71 ％計算之利息，就林秀美敗訴部分，未據林秀
    美聲明不服，已告確定。
四、兩造不爭執之事實：
  (一)林秀美於84年間向被上訴人請領信用卡使用，迄98年7 月29
    日止，共積欠被上訴人296,677 元，及其中269,601 元自98
    年7 月30日起至清償日止，按週年利率19.71 ％計算之利息
    。
  (二)系爭保證書上，連帶保證人親自簽名欄，有「蕭長雄」簽名
    筆跡2 次。
  (三)原審曾檢附上訴人當庭筆跡原本、系爭保證書、信用卡申請
    書原本、臺東區中小企業銀行存款往來申請書暨約定書原本
    ，送請法務部調查局鑑定上開文件中，上訴人簽名筆跡與系
    爭保證書上載，上訴人簽名筆跡是否相同，惟因送鑑資料不
    足，經該局函覆無法鑑定在案。
五、得心證之理由：本件依兩造之陳述，爭執之重點應為：兩造
    間有無締結連帶保證契約，被上訴人能否舉證證明系爭保證
    書係由上訴人出具？
六、經查：
  (一)本件林秀美於84年間向被上訴人請領信用卡使用，迄98年7
    月29日止，共積欠被上訴人296,677 元，及其中269,601 元
    自98年7 月30日起至清償日止，按週年利率19.71 ％計算之
    利息等節，有被上訴人提出之系爭信用卡申請書、信用卡約
    定條款、卡戶本金利息及相關費用查詢暨分期未入帳查詢單
    、歷史帳單查詢單等附卷佐證，並為上訴人所不爭執，堪認
    為真實。
  (二)被上訴人主張上訴人與伊就林秀美上開信用卡債務成立連帶
    保證契約，伊得依約請求被上訴人負連帶清償責任等節，為
    上訴人所否認，惟被上訴人就上訴人確有擔任連帶保證人乙
    節，業據其提出系爭保證書乙紙佐證。上訴人雖否認上揭保
    證書之真正，並抗辯稱伊未在保證書上簽名等云云，惟系爭
    保證書上連帶保證人親自簽名欄，確有「蕭長雄」簽名筆跡
    2 次，該「蕭長雄」簽名筆跡，經原審檢附上訴人當庭筆跡
    原本、信用卡申請書原本、臺東區中小企業銀行存款往來申
    請書暨約定書原本，送請法務部調查局鑑定是否相符，雖因
    送鑑資料不足，經該局函覆無法鑑定在案，有法務部調查局
    99年11月12日函文在卷可稽，然系爭保證書上，已明確記載
    本件對保日期為84年1 月13日，審核欄並有記載「弘，元/1
    3 」，當時負責辦理對保之證人林孟弘則到庭證稱：「我當
    時是被上訴人的內勤作業人員，是由外勤人員把申請資料送
    回來給我處理的，我不記得是我去對保還是他來銀行的，而
    且現在對上訴人也沒有任何印象，但是保證書上審核欄的簽
    名，是我簽的沒錯。一般我們都是會看到本人簽名才會在審
    核欄簽上自己的名字，上面記載的時間就是對保的時間，不
    記得當時為什麼上訴人會在保證書上面簽2 次名字，但是依
    照一般的作業情形，常常是當事人已經拿了已經填載好的資
    料要來申請，因為不確定是不是當事人本人簽的，所以再請
    當事人當場簽一遍」等語（見本院100 年10月25日準備程序
    筆錄），雖其對上訴人已無印象，而無法明確證明系爭保證
    書是否由上訴人親自簽名，惟仍堪認系爭保證書之對保程序
    已完備而無瑕疵。再參以本件經調取上訴人於臺灣銀行三多
    分行之開戶印鑑卡、臺東區中小企業銀行之開戶資料及印鑑
    卡，將其所不爭執為所親自開戶之上開文件，與上訴人所提
    出之保證書，互相比對其上「蕭長雄」簽名兩種筆跡之結果
    ，認三方簽名字跡之結構佈局、態勢神韻、書寫習慣（包括
    起筆、收筆、連筆、筆力、筆速、筆序等筆劃細微特徵）均
    屬相似，則系爭保證書上「蕭長雄」之簽名，自堪認係屬上
    訴人所為。上訴人否認系爭保證書之真正，並抗辯稱伊未在
    保證書上簽名等云云，自屬無據。
七、綜上所述，本件上訴人確有擔任林秀美信用卡債務之連帶保
    證人，被上訴人依連帶證之法律關係，請求上訴人與林秀美
    連帶給付296,677 元，及其中269,601 元自98年7 月30日起
    至清償日止，按週年利率19.71 ％計算之利息，為有理由，
    應予准許。原審為被上訴人勝訴之判決，並依職權宣告假執
    行，尚無違誤，上訴論旨指摘原判決不當，求予廢棄，為無
    理由，應予駁回。
據上論結，本件上訴為無理由，依民事訴訟法第436 條之1 第3
項、第449 條第1 項、第463條、第78條，判決如主文。
中    華    民    國   100    年    12    月    30    日
            民事第三庭審判長法  官  朱玲瑤
                            法  官  洪能超
                            法  官  劉傑民
以上正本係照原本作成。
本件不得上訴。
中    華    民    國   100    年    12    月    30    日
                            書記官  林宜璋